【裁判字號】    95,訴,6033
【裁判日期】    950630
【裁判案由】    清償借款
【裁判全文】
臺灣臺北地方法院民事判決              95年度訴字第6033號
原      告  華僑商業銀行股份有限公司
法定代理人  乙○○
訴訟代理人  戊○○
            甲○○
被      告  日月明實業有限公司
                        2
兼法定代理  丙○
人                      樓
被      告  丁○○
上列當事人間請求清償借款事件，本院於中華民國95年6月28日
言詞辯論終結，判決如下：
    主  文
被告應連帶給付原告新台幣壹佰捌拾參萬參仟參佰貳拾肆元及自
民國九十五年三月一日起至清償日止，按年息百分之七點二八三
計算之利息，暨自民國九十五年四月二日起至清償日止，逾期六
個月以內者按上開利率一成，逾期超過六個月以上者，按上開利
率二成計算之違約金。
訴訟費用由被告連帶負擔。
本判決於原告以新台幣陸拾貳萬元供擔保後，得假執行。
    事實及理由
一、按當事人得以合意定第一審管轄法院，民事訴訟法第24條第
    1項前段定有明文。查，本件兩造於借據契約第7條、進口融
    資及委任承兌契約第11條第2款、約定書第11條及保證書第3
    條之約定，同意以本院為第一審管轄法院，則本院就本件訴
    訟自有管轄權，先予敘明。
二、原告起訴主張：
    被告日月明實業有限公司（下稱日月明公司）於民國93年12
    月28日邀同其餘被告為連帶保證人，向原告借款新台幣（下
    同）300萬元，借款期限至96年12月29日止，利息按基準利
    率加碼年息百分之3.8機動計算，自借款日起，以每個月為1
    期，按月平均攤還本息，被告如遲延還本或付息時，除仍按
    原利率計息外，逾期在6個月以內者，按原利率10% ，逾期
    超過6個月者，按原利率20%計付違約金。並約定被告如有停
    止付款或拒絕承兌或付款者，或任何一宗債務不依約清償本
    息等情形，債務視為全部到期。詎被告日月明公司僅繳付本
    息至95年2月28日止，其後未依約繳付本息，依約即喪失期
    限利益，上述借款債務視為全部到期，尚欠本金1,833,324
    元及如附表所示之利息、違約金未清償，為此爰依消費借貸
    及連帶保證之法律關係提起本訴等情。並聲明如主文所示。
三、經查，本件原告主張之上開事實，已據其提出借據、保證書
    、約定書、還款查詢單及基準利率變動表等件為證，核屬相
    符，且為被告所不爭執，自堪信為真實。
四、從而，原告依消費借貸及連帶保證之法律關係，請求被告連
    帶給付如主文第一項所示之借款、利息及違約金，為有理由
    ，應予准許。另原告陳明願供擔保，請求宣告假執行，核無
    不合，爰酌定相當之擔保金額，予以准許。
五、據上論結，本件原告之訴為有理由，依民事訴訟法第85條第
    2項、第390條第2項，判決如主文。
中    華    民    國    95    年    6     月    30    日
                  民事第二庭    法  官  鄭純惠
以上正本係照原本作成
如對本判決上訴，須於判決送達後20日內向本院提出上訴狀
中    華    民    國    95    年    6     月    30    日
                                書記官  陳素卿


司法院資訊處製作；財團法人民間司法改革基金會備份。
